【裁判字號】    92,易,842
【裁判日期】    920711
【裁判案由】    竊盜
【裁判全文】
臺灣板橋地方法院刑事判決                          九十二年度易字第八四二號
    公  訴  人  臺灣板橋地方法院檢察署檢察官
    被      告  乙○○
右列被告因竊盜案件，經檢察官提起公訴（九十二年度偵字第三一二七號）及移
案審理（九十二年度偵字第五七七四號），本院判決如左：
    主  文
乙○○竊盜，處有期徒刑參月，如易科罰金以參佰元折算壹日。
    事  實
一、乙○○於民國九十二年一月二十三日上午十一時許因其所騎乘之車牌號碼ＲＦＩ
    ─二七０號機車沒有汽油，遂叫少年甲○○騎乘機車在後將前開沒有汽油之機車
    推往加油站，惟乙○○於同日上午十一時三十分許，經過台北縣新莊市○○路八
    七九號前，因見丙○○所有之車牌號碼Ｓ九─九一七０號自用小客車停放上址，
    駕駛座上放置皮包一個（駕駛丙○○下車至台北縣新莊市○○路八七九號五金行
    購物），竟意圖為自己不法之所有，基於竊盜之犯意，先叫不知情之少年甲○○
    自行騎機車至巷口，惟並未告知甲○○其欲竊取前開皮包，即折回丙○○所有之
    前開自用小客車，以徒手竊取前開丙○○所有放置車內之皮包一個（內含駕駛執
    照、國民身分證各一張、金融卡三張、信用卡二張、摩托羅拉牌、諾基亞牌行動
    電話各一支、現金新台幣（下同）三萬五千元等物）。惟甫竊得之際旋為在該車
    後座睡覺之陳麗妹發覺，告知丙○○並報警處理，始循線查獲。得手後乙○○將
    所竊得之前開行動電話二支交付予甲○○收受（少年甲○○收受贓物部分，業經
    本院以九十二年度少調字第一四七號為交付保護管束之裁定），其餘現金部分則
    供己花用，並將前開所竊得之皮包（連同駕駛執照、國民身分證各一張、金融卡
    三張、信用卡二張）棄置於台北縣新莊市○○街五五巷六號二樓門前之金爐內。
二、案經丙○○告訴台北縣政府警察局新莊分局報告臺灣板橋地方法院檢察署偵查起
    訴。
    理  由
一、右揭事實，業據被告乙○○於警訊、檢察官偵訊及本院審理時均坦承不諱，亦據
    告訴人丙○○指訴綦詳，核與證人甲○○、陳麗妹、目擊證人秦承山證述情節相
    符，此外並有台北縣政府警察局新莊分局贓物認領保管單乙紙、起出贓物相片十
    幀、前開機車相片六幀、翻拍監視錄影帶相片二幀等件在卷可稽，足徵其自白與
    事實相符。本件事證明確，被告犯行洵堪認定。
二、核被告所為，係犯刑法第三百二十條第一項之竊盜罪。公訴人雖認被告就前開犯
    行與少年甲○○間，有犯意聯絡及行為分擔，為共同正犯，然查被告為本件竊盜
    犯行時，證人甲○○並不知情，亦無與被告有犯意聯絡及行為分擔乙節，業據甲○○於警訊時稱：其從台北縣新莊市○○路新建巷幫被告推車要到加油站，到半
    路時被告突然其停車等其一下，被告就往回走，不到二時秒鐘被告就回車上，並
    叫其趕快走，途中被告告知其拿了別人的皮包；其是後來經被告說才知道等語；
    於本院九十二年度少調字第一四七號事件調查中亦稱：途中被告叫其停車等他，
    被告就往後走，其沒有回頭看被告做什麼事，被告在半路才告訴其說他拿別人錢
    包及行動電話等語。而被告於警訊中並未稱甲○○與其一同為本件竊盜犯行，其
    於檢察官偵訊則稱：甲○○應不知情，是其叫他停車，其才伸手去拿東西等語；
    被告於本院九十二年度少調字第一四七號事件九十二年三月二十四日調查中復稱
    ：其在路上看到一台車車上沒有人且有一個包包，其叫甲○○等一下，其就去拿
    了，其去幹嘛，甲○○並不知道此事，其把偷來的行動電話交給甲○○，其拿給
    他，他知道行動電話是偷來的東西等語；於本院審理中再稱：甲○○不知情，其
    叫甲○○車子先轉到巷子口，其就把機車丟在摩托車店，其跟甲○○說其去後面
    等其一下，沒有告訴甲○○其要去偷皮包，其就跑去車子那邊拿皮包，拿回來後
    甲○○看到其拿皮包就嚇了一跳等語。則被告與甲○○所述均互核相符，並無證
    據足資認定甲○○有與被告有何犯意聯絡與行為分擔，公訴人認被告係與少年甲○○共犯，應屬誤會，附此敘明。爰審酌被告年紀尚輕竟思不勞而獲，兼衡其品
    行、犯罪之動機、目的、手段、所竊得之財產價值、所生危害及坦承犯行之態度
    等一切情狀，量處如主文所示之刑，並諭知易科罰金之折算標準。
三、移送併案審理意旨另以：被告意圖為自己不法之所有，基於概括之犯意，於下列
    時、地竊取行動電話（一）於九十一年八月初，在台北縣三峽鎮○○街維也納撞
    球場，竊取張佑祥所有行動電話一支；（二）於同年八月間，在台北縣樹林市○○街一號KISS撞球場，竊取梁思凱所有行動電話一支；（三）於同年月二十一日
    ，在台北縣新莊市○○路三六之六號中華撞球場，竊取廖思維所有行動電話一支
    ；（四）於同年月二十三日，在台北縣新莊市○○路四七八號KISS撞球場，竊取
    簡宏嘉所有行動電話一支。旋將竊得之手機以二千元至四千五百元之價格，出售
    予楊裕祥、林素敏共同經營之民營電信通訊行，認被告所涉罪嫌，與本案具有連
    續犯裁判上一罪關係，而移送併案審理云云。惟查被告於九十二年一月二十三日
    上午十一時三十分許在台北縣新莊市○○路八七九號前所為本件竊盜犯行，係臨
    時起意，迭據被告於警訊、本院審理中自承不諱，其於本院審理中並明確稱併案
    所竊取行動電話部分與本案竊取皮包間無任何關係，其竊取行動電話後並沒有想
    要一直再偷下去的意思，其並沒有只要有東西偷就偷的概括犯意，本件是臨時起
    意等語。則據被告所陳其為本件竊取皮包犯行，與併案審理竊取行動電話部分，
    主觀上並非基於概括犯意為之。參諸併案審理部分犯罪態樣均係在撞球場內竊取
    手機，而本件則是竊取自用小客車內所放置之皮包，兩者手法尚非相同，時間相
    隔亦已逾四個月，足徵被告前開所述應尚屬可採，本件起訴部分應為臨時起意，
    被告主觀上即非基於概括犯意為之，尚無連續犯裁判上一罪關係，無從併予審理
    ，應退回檢察官另為適當之處理，附此敘明。
據上論斷，應依刑事訴訟法第二百九十九條第一項前段，刑法第三百二十條第一項、
第四十一條第一項前段，罰金罰鍰提高標準條例第一條前段、第二條，判決如主文。
本案經檢察官高智美到庭執行職務。
中      華      民      國    九十二    年     七      月     十一      日
                                臺灣板橋地方法院刑事第二庭
                                    法  官   張   宏   節
右正本證明與原本無異。
如不服本判決，應於判決送達後十日內向本院提出上訴狀。
                                    書記官   李   淑   秋
中      華      民      國    九十二    年     七      月     十六      日
附錄：
刑法第三百二十條
意圖為自己或第三人不法之所有，而竊取他人之動產者，為竊盜罪，處五年以下有期
徒刑、拘役或五百元以下罰金。
意圖為自己或第三人不法利益，而竊佔他人之不動產者，依前項之規定處斷。
前二項之未遂犯罰之。


司法院資訊處製作；財團法人民間司法改革基金會備份。
